【裁判字號】    90,易,407
【裁判日期】    900621
【裁判案由】    竊盜
【裁判全文】
臺灣嘉義地方法院刑事判決                            九十年度易字第四七號
    公  訴  人  臺灣嘉義地方法院檢察署檢察官
    被      告  乙○○
右列被告因竊盜案件，經檢察官提起公訴（九十年度偵字第二四四六號），本院判決
如左：
    主  文
乙○○竊盜未遂，累犯，處有期徒刑月，如易科罰金，以佰元折算壹日。
    事  實
一、乙○○曾有多次竊盜前科，素行不佳，最近一次竊盜案件，經台灣高等法院台南
    分院於民國八十九年三月九日以八十九年度上易字第二五０號判決處有期徒刑七
    月確定，並因羈押期滿折抵刑期執行完畢。仍不知悔改，於九十年四月十四日凌
    晨三時四十分許，騎乘機車途經嘉義縣中埔鄉○○村○○路○段五百六十四號樓
    下，性質上非屬於該住宅一部分之停車場，見陳幸君（公訴意旨誤為陳經臺）所
    有而為其弟陳經臺持有之車牌號碼Ｈ６—９９０２號自用小客車車窗未關，竟意
    圖為自己不法之所有，打開車門，入內著手竊取車內財物，尚未得手，即因該車
    警報器作響，而為陳經臺發現報警查獲。
二、案經嘉義縣警察局中埔分局報告臺灣嘉義地方法院檢察署檢察官偵查起訴。
    理  由
一、訊據被告乙○○對於右揭犯罪事實坦承不諱，核與被害人陳經臺於警訊中所指述
    之被害情節、證人即嘉義縣警察局中埔分局頂六派出所警員甲○○於本院結證所
    述查獲被告之過程相符（警卷第四頁、本院九十年五月二十二日訊問筆錄第一頁
    至第三頁）。此外，被告實施竊盜行為之停車場，其旁邊雖有樓梯直通二樓被害
    人住宅，但該處未裝設鐵門成為密閉之車庫等情，除有現場照片在卷可參，並據
    證人甲○○於本院結證屬實（同本院上開訊問筆錄第二頁、第三頁），堪認該停
    車場性質上尚非與居住於二樓住宅被害人之生活起居密不可分，非屬住宅之一部
    分。再者，被告雖辯稱於七十六年、七十七年間發現自己有精神病，曾就醫治療
    云云（本院九十年六月七日審判筆錄第四頁），另證人即被告之兄丙○○於本院
    亦證稱被告罹患精神分裂症，有十餘年之病史云云（本院九十年五月九日訊問筆
    錄第一頁），並提出財團法人天主教聖馬爾定醫院診斷證明書一紙附卷，惟查：
    被告既於本院坦認行為當時知悉所竊取之目的物非自己所有，車窗未關，然他人
    之物不得拿取等語（本院上開審判筆錄第五頁），竟仍著手竊取，可見其行為當
    時之判斷力與控制力皆正常；其次，被告於本院應訊時，關於自己之姓名年籍、
    犯罪前科、家庭狀況與本案犯罪過程，均應答如流毫不含糊在卷可稽（本院上開
    審判筆錄第一頁至第五頁），參諸證人甲○○復結證稱被告應警訊時精神狀況正
    常，未察覺異狀等語（本院九十年五月二十二日訊問筆錄第二頁），益證被告行
    為時及本院審理中，皆無心神喪失或精神耗弱之情形，應無囑託醫院對被告實施
    精神鑑定之必要，尚難僅以前開診斷書逕認被告欠缺完全之刑事責任能力。綜上
    所述，被告之自白與事實相符，可以採信，事證明確，被告之犯行堪以認定。
二、核被告乙○○所為，係犯刑法第三百二十條第三項、第一項之竊盜未遂罪。被告
    已著手竊取他人之財物而不遂，為未遂犯，應依刑法第二十六條前段規定減輕其
    刑。公訴意旨認被告所犯係構成刑法第三百二十條第一項之竊盜罪，尚有未洽，
    附此敘明。查被告曾有多次竊盜前科，最近一次竊盜案件，經台灣高等法院台南
    分院於八十九年三月九日以八十九年度上易字第二五０號判決處有期徒刑七月確
    定，並因羈押期滿折抵刑期執行完畢，此有台灣高等法院被告全國前案紀錄表在
    卷可按，其於有期徒刑執行完畢後，五年內再犯本件有期徒刑以上之罪，為累犯
    ，應依刑法第四十七條規定加重其刑，並與前述減輕其刑部分，依刑法第七十一
    條第一項規定，先加後減。爰審酌被告素行不佳，一再行竊，危及國民之財產法
    益，惟本件竊盜尚未得手，犯後坦承犯行，態度尚稱良好及其他一切情狀，量處
    如主文所示之刑，並諭知易科罰金之折算標準，以示儆懲。
據上論斷，應依刑事訴訟法第二百九十九條第一項前段，刑法第三百二十條第三項、
第一項、第二十六條前段、第四十七條、第四十一條第一項前段，罰金罰鍰提高標準
條例第一條前段、第二條，判決如主文。
本案經檢察官陳連發到庭執行職務。
中    華    民    國      九十        年    六      月      廿一        日
                                      臺灣嘉義地方法院刑事第二庭
                                          審判長法  官  許  進  國
                                                法  官  許  兆  慶
                                                法  官  廖  政  勝
右正本證明與原本無異。
如不服本判決，應於判決送達後十日內向本院提出上訴狀( 應附繕本 )。
中    華    民    國      九十        年    六      月      廿一        日
                                                書記官  陳  湘  蓉
附錄本案論罪科刑法條全文：
刑法第三百二十條
意圖為自己或第三人不法之所有，而竊取他人之動產者，為竊盜罪，處五年以下有期
徒刑、拘役或五百元以下罰金。
意圖為自己或第三人不法之利益，而竊佔他人之不動產者，依前項之規定處斷。
前二項之未遂犯罰之。


司法院資訊處製作；財團法人民間司法改革基金會備份。
